Inventaris van het archief van de Nationale Federatie voor de Geestelijke Volksgezondheid (NFGV), 1934-1972
Nationaal Archief, Den Haag
- TAAKUITVOERING, 3.
  - Adviseren, aanvragen / subsidieverstrekking uit Prophylaxefonds en Preventiefonds, 3.4
    - Dossiers inzake het adviseren over subsidieverzoeken van LMB's aan het Preventiefonds en het Ministerie van Maatschappelijk Werk. Alfabetisch per bureau geordend., 1957-1965; 659; 1 pak
      G.Hengelo-Hilversum
    - Dossiers inzake het adviseren over subsidieverzoeken van LMB's aan het Preventiefonds en het Ministerie van Maatschappelijk Werk. Alfabetisch per bureau geordend., 1957-1965; 660; 1 pak
      H.Hoorn-Leiden
    - Dossiers inzake het adviseren over subsidieverzoeken van LMB's aan het Preventiefonds en het Ministerie van Maatschappelijk Werk. Alfabetisch per bureau geordend., 1954-1966; 661; 1 pak
      I.Meppel-Roosendaal
    - Dossiers inzake het adviseren over subsidieverzoeken van LMB's aan het Preventiefonds en het Ministerie van Maatschappelijk Werk. Alfabetisch per bureau geordend., 1950-1966; 662; 1 pak
      J.Rotterdam-Sittard
    - Dossiers inzake het adviseren over subsidieverzoeken van LMB's aan het Preventiefonds en het Ministerie van Maatschappelijk Werk. Alfabetisch per bureau geordend., 1954-1966; 663; 1 pak
      K.Tilburg-Venlo
    - Dossiers inzake het adviseren over subsidieverzoeken van LMB's aan het Preventiefonds en het Ministerie van Maatschappelijk Werk. Alfabetisch per bureau geordend., 1956-1965; 664; 1 pak
      L.Zaandam-Zwolle
    - Dossiers inzake het adviseren over subsidieverzoeken van MOB's aan het Preventiefonds. Alfabetisch geordend per bureau., 1953-1966; 665; 1 omslag
      a - am
    - Dossiers inzake het adviseren over subsidieverzoeken van MOB's aan het Preventiefonds. Alfabetisch geordend per bureau., 1953-1966; 666; 1 omslag
      ap - g
    - Dossiers inzake het adviseren over subsidieverzoeken van MOB's aan het Preventiefonds. Alfabetisch geordend per bureau., 1953-1966; 667; 1 omslag
      g - h
    - Dossiers inzake het adviseren over subsidieverzoeken van MOB's aan het Preventiefonds. Alfabetisch geordend per bureau., 1953-1966; 668; 1 omslag
      h - r
    - Dossiers inzake het adviseren over subsidieverzoeken van MOB's aan het Preventiefonds. Alfabetisch geordend per bureau., 1953-1966; 669; 1 omslag
      r - z.
    - Ingekomen en minuten van uitgaande stukken betreffende subsidieverstrekking door het Praeventiefonds. Alfabetisch geordend op instellingsnaam, a - f., 1953-1968; 673; 1 omslag
    - Ingekomen en minuten van uitgaande stukken betreffende subsidieverstrekking door het Praeventiefonds. Alfabetisch geordend op instellingsnaam, g - m, 1953-1968; 672; 1 omslag
    - Ingekomen en minuten van uitgaande stukken betreffende subsidieverstrekking door het Praeventiefonds. Alfabetisch geordend op instellingsnaam, n - r, 1953-1968; 671; 1 omslag
    - Ingekomen en minuten van uitgaande stukken betreffende subsidieverstrekking door het Praeventiefonds. Alfabetisch geordend op instellingsnaam, s - z., 1953-1968; 670; 1 omslag
    - Ingekomen stukken en minuten van uitgaande stukken betreffende subsidieaanvragen van consultatiebureaus voor alcoholisme. Alfabetisch per bureau geordend., 1954-1963; 674; 1 omslag
    - Ingekomen en minuten van uitgaande stukken betreffende subsidieaanvragen bij het Kon. Juliana Fonds. Geordend op dossiernummers met toegang.(lijst van dossiernummers), 1956-1968; 675; 1 omslag
      KJF: nat. fonds ter bevordering van maatschappelijk werk. 1) nrs. 369 - 1550 2)1556 - 4329. NFGV bracht advies uit omtrent de subsidieaanvragen.
    - Stukken betreffende Rijksregeling subsidievoorwaarden voor soc. psychiatrische diensten., 1957-1961; 676; 1 omslag
    - Stukken betreffende subsidiëring van soc. psychiatrische diensten., 1957-1970; 677; 1 omslag
    - Ingekomen en minuten van uitgaande stukken betreffende de stichting comité voor de zomerpostzegels., 1958-1961; 678; 1 omslag
    - Stukken betreffende statutenwijzigingen van het K.H. Boumanfonds en haar rechtsopvolger Nationaal Fonds Geestelijke Volksgezondheid., 1958-1970; 679; 1 omslag
    - Ingekomen en minuten van uitgaande stukken betreffende terugbetaalde of afgeschreven leningen., 1959-1969; 680; 1 omslag
    - Ingekomen en minuten van uitgaande stukken betreffende financiële zaken van het Nationaal Fonds., 1959-1970; 681; 1 omslag
    - Ingekomen en minuten van uitgaande stukken betreffende diversen zaken van het Nationaal Fonds., 1959-1971; 682; 1 omslag
    - Notulen van de vergaderingen van het Nationaal Fonds. Met agenda's en bijlagen., 1960-1968; 683-685; 3 omslagen
      - 1960-1963, 683
      - 1964-1966, 684
      - 1967-1968, 685
    - Ingekomen en minuten van uitgaande stukken betreffende de Stichting Fondsenwervingsacties Volksgezondheid., 1960 - 1970; 686-687; 2 omslagen
      - 1960-1964, 686
      - 1962-1970, 687
    - Ingekomen en minuten van uitgaande stukken betreffende aanvragen voor bijdragen uit het Fonds., 1960-1968; 688; 1 omslag
    - Ingekomen en minuten van uitgaande stukken betreffende leningen voor leeranalyse., 1960-1968; 689; 1 omslag
    - Ingekomen en minuten van uitgaande stukken betreffende Praeventiefondssubsidie t.b.v. instituten voor medische psychotherapie. (IMP's), 1960-1970; 690; 1 omslag
    - Accountantsrapporten inzake de financiële administratie van het Nationale Fonds., 1960-1970; 691; 1 omslag
    - Stukken betreffende de bestedingscommissie van het Nationaal Fonds., 1961-1962; 692; 1 omslag
    - Stukken betreffende richtlijnen voor het Nationaal Fonds., 1961; 693-694; 2 omslagen
      - 1961 - 1964 deel 1, 693
      - 1961 - 1964 deel 2, 694
    - Stukken betreffende besprekingen met het ministerie van Sociale Zaken en volksgezondheid over subsidieprioriteiten., 1961-1969; 695; 1 omslag
    - Staten houdende bestedingsoverzichten van het Nationaal Fonds., 1961-1971; 696; 1 omslag
    - Ingekomen en minuten van uitgaande stukken betreffende subsidieaanvragen. 1961 - 1971, 697; 1 omslag
    - Ingekomen en minuten van uitgaande stukken betreffende verzoeken om fondsbijdragen, 1961-1972; 698; 1 omslag
    - Staten houdende financiële overzichten van de Stichting Centraal Overleg Fondsenwervingsacties en van de Stichting Fondsverwervingsacties Volksgezondheid., 1962-1971; 699; 1 omslag
    - Accountantsrapporten uitgebracht aan het bestuur van de Stichting Fondsverwervingsacties Volksgezondheid inzake de financiële actie "Gezonden voor zieken "., 1963-1965; 700; 1 omslag
    - Accountantsrapporten uitgebracht aan het bestuur van de Stichting Fondsverwervingsacties Volksgezondheid en het bestuur van het Koningin Juliana Fonds inzake de financiële actie "Nationale Najaarsloterij"., 1965-1969; 701; 1 omslag
    - Ingekomen stukken betreffende de Stichting Centraal Overleg Fondsenwervingsacties., 1963-1970; 702; 1 omslag
    - Ingekomen en minuten van uitgaande stukken betreffende rijkssubsidiëring GGZ., 1963-1971; 703; 1 pak
    - Ingekomen en minuten van uitgaande stukken betreffende Praeventiefondssubsidie aan consultatiebureaus voor huwelijks- en geslachtsleven alsmede seksuele voorlichting en opvoeding., 1965-1972; 704; 1 omslag
    - Ingekomen en minuten van uitgaande stukken betreffende rijkssubsidie spreekuren geboorteregeling., 1965-1970; 705; 1 omslag
    - 1966-1972, 706-708; 3 omslagen
      - 1966-1968, 706
      - 1969-1970, 707
      - 1971-1972, 708
    - Notulen van de bestuursvergaderingen van de Stichting Fondsverwervingsacties Volksgezondheid, 1967-1971; 709; 1 omslag
    - Nota inzake het subsidiebeleid van het Nationaal Fonds., 1968; 710; 1 deel
    - Notulen van de vergaderingen van het dagelijks bestuur van het Nationaal Fonds., 1969-1971; 711-713; 3 omslagen
      - 1969, 711
      - 1970, 712
      - 1971, 713
    - Circulaires van de Stichting "Socuterä., 1969-1971; 714; 1 omslag
    - Stukken betreffende het opstellen van richtlijnen voor de verdeling van de subsidie uit het Prophylaxefonds., 1937-1938; 715; 1 omslag
    - Ingekomen en minuten van uitgaande stukken betreffende toewijzing van subsidiegelden door het Prophylaxefonds., 1938-1944; 716; 1 omslag
  - Adviseren inzake wetgeving / overheidsinitiatieven / overleg, 3.5
    - Rapporten en nota's betreffende de zorg voor geesteszieken en a-socialen., 1944-1946; 717; 1 omslag
    - Stukken betreffende de cie. tot voorbereiding van een wet op de geestelijke volksgezondheid., 1946-1948; 718; 1 omslag
    - Stukken betreffende de cie. tot voorbereiding van een wet op de geestelijke volksgezondheid., 1946-1948; 719; 1 omslag
    - Stukken betreffende de cie. herziening bioscoopwet., 1947; 720; 1 omslag
    - Stukken betreffende beroepsgeheim en verschoningsrecht van werknemers in de geestelijke gezondheidszorg., 1957-1960; 721; 1 omslag
    - Stukken betreffende voorontwerp algemene bijstandwet., 1961-1962; 722; 1 omslag
    - Stukken betreffende het overleg tussen het directoraat-generaal van de volksgezondheid en vertegenwoordigers van landelijke organisaties GGZ., 1964-1968; 723; 1 omslag
    - Ingekomen en minuten van uitgaande stukken betreffende registratie van gegevens van organisaties in de AGGZ voor de hoofdinspecteur voor de geestelijke volksgezondheid., 1965-1969; 724; 1 omslag
    - Stukken betreffende het Zuid-Limburg project preventieve geestelijke volksgezondheid in de mijnstreek., 1965-1972; 725; 1 omslag
    - Stukken betreffende de wijkgezondheidszorg., 1966; 726; 1 omslag
    - Stukken betreffende de ontwerpwet algemene verzekering zware geneeskundige risico's., 1966; 727; 1 omslag
    - Stukken betreffende de volksgezondheidsnota 1966., 728; 1 omslag
    - Stukken van het gespreksorgaan particulieren organisaties van de Kon. Ned. Mij. tot bevordering van de geneeskunst betreffende de Volksgezondheidsnota van de regering., 1966; 729; 1 omslag
    - Stukken betreffende de commissie ad hoc "subsidiëring schooladviesdiensten" alsmede de commissie "landelijk bestuursoverleg schooladvieswerk"., 1966-1968; 730; 1 omslag
    - Stukken betreffende de commissie HBO-verplegenden., 1966-1968; 731; 1 pak
      Bracht rapport uit aan de minister inzake verpleegopleiding
    - Notulen van de vergaderingen van de hoofdinspecteur voor de GGZ en vert. van nat. organisatie voor de GGZ., 1966-1969; 732; 1 pak
    - Ingekomen en minuten van uitgaande stukken betreffende de vrijlating van 'de drie van Breda', Duitse oorlogsmisdadigers., 1969; 733; 1 omslag
    - Stukken betreffende de nota geestelijke gezondheidszorg van staatssecretaris R.J.H. Kruisinga., 1970-1971; 734; 1 omslag
    - Stukken betreffende de hearing van de vaste commissie volksgezondheid n.a.v. de nota geestelijke gezondheidszorg van staatssecretaris R.J.H. Kruisinga., 1970-1971; 735; 1 omslag
  - Adviseren overige (salariëring), 3.6
    - Ingekomen en minuten van uitgaande stukken betreffende commissie leegstaande sanatoriumbedden van de stichting "het Nederlandse ziekenhuiswezen"., 1957; 736; 1 omslag
      NFGV gaf inlichtingen en advies.
    - Ingekomen en minuten van uitgaande stukken betreffende de commissie ter bestudering van de medische aspecten van de beroepskeuze-voorlichting., 1957-1960; 737; 1 omslag
    - Dossier inzake rechtspositieregeling en salariëring personeel van consultatiebureaus voor alcoholisme., 1959-1967; 738; 1 pak
    - Stukken betreffende de werkgroep "subsidie regeling leidinggevende functionarissen"., 1963-1966; 739; 1 omslag
    - Ingekomen en minuten van uitgaande stukken betreffende het contactcentrum schoolpsychologische en schoolpedagogische diensten, 1965-1966; 740; 1 omslag
      Initiatief van centrale landelijke organisaties dus ook NFGV om te komen tot een overkoepelend overlegorgaan.
    - Stukken betreffende de functiewaardering van directeuren werkzaam in de GGZ., 1968-1972; 741; 1 omslag
    - Stukken betreffende de functiewaardering van psychologen., 1969-1971; 742; 1 omslag
  - Rapportages over kwesties en standen van zaken, 3.7
    - Ingekomen en minuten van uitgaande stukken betreffende het samenstellen van een rapport over de geestelijke volksgezondheid in Nederland in opdracht van de WFMH., 1959-1961; 743; 1 omslag
    - Stukken betreffende berichtgeving over misdrijven in de media., 1961-1962; 744; 1 omslag
    - Rapport inzake de geschiedenis en werkwijze van de Sinai Kliniek van de Joodse Federatie voor Geestelijke Volksgezondheid opgesteld door de WFMH. Met correspondentie., 1964; 745; 1 omslag
    - Concept-teksten van E.C. Lekkerkerker bestemd voor het rapport van de NFGV., 1964-1966; 746; 1 pak
  - Aanvulling, 3.8
    - Werkplan, oprichtingsstukken en correspondentie betreffende de organisatie van de geestelijke volksgezondheid in Nederland., 1934; 757; 1 omslag
    - Stukken betreffende de oprichting van de Centrale Commissie voor de Volksgezondheid., 1945; 758; 1 omslag
    - Notulen van de bestuursvergaderingen., 1934, mei 28 - 1944, februari 4; 759; 1 omslag
    - Statuten (wijzigingen) en huishoudelijk reglement., 1934-1947; 760; 1 omslag
    - Stukken betreffende het maken van plannen ter voorbereiding op de na-oorlogse periode (o.a. concept-statuten)., 1943-1945; 761; 1 omslag
    - Stukken betreffende een enquête, gehouden vlak na de bevrijding, over de organisatie van de geestelijke volksgezondheid in Nederland., 1945; 762; 1 omslag
    - Notulen van de vergadering van afgevaardigden van de ledeninstellingen. Met bijlagen., 1945, september 10 - 1953, december 18; 763; 1 omslag
    - Notulen van de vergadering van afgevaardigden van de ledeninstellingen, notulen van de Commissie van Voorbereiding en stuk betreffende een bijeenkomst tot oprichting van de NFGV., 1933-1943; 764; 1 omslag
    - Stukken betreffende de geestelijke volksgezondheid van kinderen., 1927-1929; 765; 1 omslag